最高法院刑事裁定　　　　　　　一○○年度台抗字第四一五號
抗　告　人　林建勝
選任辯護人　黃繼岳律師
上列抗告人因殺人案件，不服台灣高等法院中華民國一○○年五
月十日駁回其上訴之裁定（一○○年度上訴字第八五八號），提
起抗告，本院裁定如下：
    主  文
原裁定撤銷。
    理  由
本件原裁定以：上訴期間為十日，自送達判決後起算，原審之辯
護人如依刑事訴訟法第三百四十六條規定，為被告之利益提起上
訴，其上訴期間，仍應自被告收受判決之日為計算標準。本件抗
告人（即上訴人）林建勝因殺人案件，前經台灣台北地方法院於
民國一○○年二月二十一日（按係同年月十八日）以九十九年度
重訴字第一一號刑事判決，判處有期徒刑十年，並應於刑之執行
完畢或赦免後，令入相當處所，施以監護五年。抗告人不服提起
第二審上訴，經原審法院於一○○年四月二十六日以一○○年度
上訴字第八五八號刑事判決，駁回上訴，該判決業於一○○年四
月二十九日送達至抗告人羈押所在之法務部矯正署台北看守所（
下稱台北看守所），由抗告人收受，有送達證書附卷可稽。抗告
人對原審判決提起第三審上訴，其上訴期間，依前揭說明為十日
，自送達判決之翌日即一○○年四月三十日起算，因抗告人在押
無在途期間，計算至同年五月九日其上訴期間即已屆滿。抗告人
遲至一○○年五月十日始由其原審之辯護人蕭守厚律師，向原審
法院提起上訴，有上訴狀上之收狀日期戳可稽，已逾十日之上訴
期間，爰依刑事訴訟法第三百八十四條前段規定，裁定駁回抗告
人之上訴，固非無見。
惟查：「被告之代理人、辯護人、法定代理人、配偶為被告之利
益而上訴，准扣程期（在途期間），但均以被告所在地為扣算之
標準」（前經本院決議在案，並經本院於九十五年十二月十二日
、九十五年度第二十二次刑事庭會議決議繼續供參考）。又在監
獄或看守所之被告，如向監所長官提出上訴書狀，固無在途期間
，然參酌刑事訴訟法第三百五十一條第四項規定，可不經監所長
官提出上訴書狀，且該監所不在法院所在地者，得扣除在途期間
（參考本院七十七年四月十二日、七十七年度第四次刑事庭會議
決議）。本件抗告人羈押在台北看守所，而台北看守所設於新北
市○○區○○路二號，不在原審法院所在地，其在途期間為二日
。抗告人於一○○年四月二十九日收受原審法院之判決後，並未
向監所長官提出上訴書狀，而係由原審之辯護人依刑事訴訟法第
三百四十六條規定，為被告之利益向原審法院提起上訴，依前揭
說明，其上訴期間即應「以被告所在地為扣算之標準」，扣除在
途期間二日，至一○○年五月十一日始屆滿，則本件於一○○年
五月十日向原審法院提出上訴書狀時，尚未逾期。原審未予分辨
，誤認在押之被告不經監所長官提出上訴書狀者，亦無在途期間
，而以抗告人上訴逾期，裁定駁回其上訴，即有未合。抗告意旨
，指摘原裁定不當，為有理由，爰將原裁定撤銷，由原審法院另
為適法之處理。
據上論結，應依刑事訴訟法第四百十三條前段，裁定如主文。
中    華    民    國  一○○  年    六    月    二    日
                      最高法院刑事第四庭
                          審判長法官  謝  俊  雄  
                                法官  陳  世  雄  
                                法官  魏  新  和  
                                法官  徐  文  亮  
                                法官  吳  信  銘  
本件正本證明與原本無異
                                      書  記  官  
中    華    民    國  一○○  年    六    月    三    日
                                                      Ｑ